【裁判字號】    91,訴,1360
【裁判日期】    920211
【裁判案由】    毒品危害防制條例
【裁判全文】
臺灣彰化地方法院刑事判決                        九十一年度訴字第一三六號
    公  訴  人  臺灣彰化地方法院檢察署檢察官
    被      告  甲○○  男  三.
右列被告因違反毒品危害防制條例案件，經檢察官提起公訴（九十一年度毒偵字第二
五六六、二七三六號），本院判決如左：
    主      文
甲○○連續施用第一級毒品，累犯，處有期徒刑拾月，扣案之第一級毒品海洛因壹包
（淨重零點零玖公克）沒收銷燬之；又施用第二級毒品，累犯，處有期徒刑陸月；應
執行有期徒刑壹年貳月，扣案之第一級毒品海洛因壹包（淨重零點零玖公克）沒收銷
燬之。
    事  實
一、甲○○（原名陳英成）前有多次前科，最近一次甫於民國九十年八月二十六日，
    因竊盜罪，經本院判處有期徒刑十月確定，入監執行後，於九十一年四月二十四
    日執行完畢。又其曾於八十七年間，因違反毒品危害防制條例案件，經裁定送觀
    察、勒戒後，認無繼續施用毒品之傾向，而由台灣彰化地方法院檢察署檢察官於
    八十七年十一月二十四日以八十七年度偵字第一０一八三號不起訴處分確定後，
    復因施用第二級毒品，經送觀察、勒戒後，認有繼續施用毒品之傾向，經本院以
    八十八年度毒聲字第一四八一號裁定令入戒治處所施以強制戒治（嗣其戒治滿三
    個月後，戒治期間成效評鑑合格，無繼續戒治必要，於八十八年九月三十日停止
    戒治，所餘戒治期間付保護管束，並於八十九年五月二日戒治期滿），並由台灣
    彰化地方法院檢察署以八十八年度毒偵字第三四五四號提起公訴，於八十八年八
    月十六日，經本院以八十八年度易字第一０二五號判處有期徒刑八月確定。詎甲
    ○○仍不知悔改，未能戒除毒癮，復基於施用第一級毒品之概括犯意，自九十一
    年十月六日起至同年十月九日二十二時許止，連續在其位於彰化縣彰化市○○里
    ○○路○段三六二巷六五號住處，以將第一級毒品海洛因摻入香菸中點燃後吸食
    之方式，施用第一級毒品海洛因多次。另又基於施用第二級毒品之犯意，於九十
    一年十月十日或其前四日內某時，在不詳處所，以不詳方式，施用第二級毒品安
    非他命乙次。嗣為警於九十一年十月十日十四時十分許，在彰化縣員林鎮○○街
    一七五巷十八號前查獲，並扣得甲○○所有之第一級毒品海洛因一包（淨重０．
    ０九公克）。
二、案經彰化縣警察局員林分局報請及台灣彰化地方法院檢察署檢察官自動檢舉偵查
    起訴。
    理  由
一、右揭連續施用第一級毒品海洛因之事實，業據被告於本院審理時供承不諱，且被
    告為警查獲時所採之尿液，經送驗結果，確呈嗎啡陽性反應，此有彰化縣衛生局
    於九十一年十月二十一日所出具之煙毒尿液檢驗成績書乙紙附卷可稽，復有被告
    所有之第一級毒品海洛因一包（淨重０．０九公克）扣案可佐，而該包第一級毒
    品，經送法務部調查局鑑定結果，確係海洛因無訛，亦有法務部調查局出具之鑑
    定通知書在卷可參，被告此部分之自白核與事實相符。另訊之被告，則矢口否認
    有施用第二級毒品之犯行，惟查，被告於九十一年十月十日十四時十分許為警查
    獲後所採之尿液，經檢驗結果，除呈嗎啡陽性反應外，另發現呈甲基安非他命之
    陽性反應，此有前揭彰化縣衛生局所出具之煙毒尿液檢驗成績書乙紙附卷可查，
    嗣本院再送請詮昕科技股份有限公司以更精密之氣相層析質譜儀（ＧＣ／ＭＳ）
    複驗，其尿液反應除鴉片類陽性反應外，安非他命類亦呈陽性反應，此有詮昕公
    司九十二年一月八日出具之濫用藥物尿液檢驗報告可參，按常人如未吸用，其尿
    液應驗無甲基安非他命之陽性反應，倘有吸食者，約有百分之九十於九十六小時
    內，均可自尿液中排出，並驗有甲基安非他命之陽性反應，此有行政院衛生署藥
    物食品檢驗局八十一年二月八日（八一）藥檢壹字第一一五六號函可按，足見被
    告於九十一年十月十日或其前四日內某時，有施用第二級毒品安非他命一次無訛
    ，其辯稱未施用云云，顯屬事後卸責之詞，不足採信。又被告曾於八十七年間，
    因違反毒品危害防制條例案件，經裁定送觀察、勒戒後，認無繼續施用毒品之傾
    向，而由台灣彰化地方法院檢察署檢察官於八十七年十一月二十四日以八十七年
    度偵字第一０一八三號不起訴處分確定後，復因施用第二級毒品，經送觀察、勒
    戒後，認有繼續施用毒品之傾向，經本院以八十八年度毒聲字第一四八一號裁定
    令入戒治處所施以強制戒治（嗣其戒治滿三個月後，戒治期間成效評鑑合格，無
    繼續戒治必要，於八十八年九月三十日停止戒治，所餘戒治期間付保護管束，並
    於八十九年五月二日戒治期滿），並由台灣彰化地方法院檢察署以八十八年度毒
    偵字第三四五四號提起公訴，於八十八年八月十六日經本院以八十八年度易字第
    一０二五號判處有期徒刑八月確定，有該不起訴處分書、本院判決書暨台灣彰化
    地方法院檢察署刑案資料查註紀錄表及台灣高等法院被告全國前案紀錄表等在卷
    足憑，其於強制戒治期滿後五年內再犯毒品危害防制條例第十條之罪，事證明確
    ，被告犯行洵堪認定，應依法論科。
二、核被告所為，係犯毒品危害防制條例第十條第一項及第二項施用第一級毒品及第
    二級毒品之罪。其於施用第一級毒品前後持有海洛因，施用第二級毒品前持有安
    非他命之低度行為，應為施用之高度行為所吸收，不另論罪。被告先後多次施用
    第一級毒品海洛因之犯行，時間緊接，所犯構成要件相同之罪名，顯係基於概括
    犯意反覆為之，為連續犯，依法應論以一罪，並加重其刑。被告所犯上開二罪，
    犯意各別，行為互殊，應分論併罰之。又被告甫於九十年八月二十六日，因竊盜
    罪，經本院判處有期徒刑十月確定，入監執行後，於九十一年四月二十四日執行
    完畢，有台灣彰化地方法院檢察署刑案資料查註紀錄表及台灣高等法院被告全國
    前案紀錄表等在卷足參，其受此有期徒刑執行完畢後，五年以內再犯有期徒刑以
    上之罪，應依累犯規定遞加重施用第一級毒品部分及加重施用第二級毒品部分。
    爰審酌被告品行、智識程度、犯罪之動機，所生危害及犯罪後態度等一切情狀，
    分別量處如主文所示之刑，並定其應執行刑，以示儆懲。扣案之第一級毒品海洛
    因一包（淨重０．０九公克），應沒收銷燬之。
據上論斷，應依刑事訴訟法第二百九十九條第一項前段，毒品危害防制條例第十條第
一項、第二項、第十八條第一項前段，刑法第十一條前段、第五十六條、第四十七條
、第五十一條第五款，判決如主文。
本案經檢察官林依成到庭執行職務
中      華      民      國      九十二    年      二    月      十一    日
                                臺灣彰化地方法院刑事第二庭
                                    法      官  王義閔
右正本證明與原本無異。
如不服本判決，應於判決送達後十日內，向本院提出上訴狀( 須附繕本 )。
                                      法院書記官  詹國立
中      華      民      國      九十二    年      二    月      十四    日
毒品危害防制條例第十條：
施用第一級毒品者，處六月以上五年以下有期徒刑。
施用第二級毒品者，處三年以下有期徒刑。


司法院資訊處製作；財團法人民間司法改革基金會備份。
